臺灣臺北地方法院民事裁定
110年度訴字第4233號
原      告  徐彰徽  
被      告  天順投資股份有限公司

兼法定代理人蔡夢熊  

上列當事人間確認董事會不成立等事件，本院裁定如下：
    主  文
本件移送臺灣士林地方法院。
    理  由
一、按共同訴訟之被告數人，其住所不在一法院管轄區域內者，
    各該住所在地之法院俱有管轄權；但依第 4條至前條規定有
    共同管轄法院者，由該法院管轄，民事訴訟法第20條定有明
    文，且適用本條本文之要件有：㈠須被告為二人以上；㈡須
    數被告之住所，不在同一法院管轄區域以內；㈢須無民事訴
    訟法第 4條至第19條之共同之特別審判籍。申言之，倘有共
    同之特別審判籍，即不再適用各被告住所地法院均有管轄權
    之規定（臺灣高等法院95年度抗字第1590號裁定意旨、臺灣
    高等法院暨所屬法院97年法律座談會民事類提案第24號意旨
    參照）。又按對於私法人或其他得為訴訟當事人之團體之訴
    訟，由其主事務所或主營業所所在地之法院管轄；公司或其
    他團體或其債權人，對於社員或社員對於社員，於其社員之
    資格有所請求而涉訟者，得由該團體主事務所或主營業所所
    在地之法院管轄；訴訟之全部或一部，法院認為無管轄權者
    ，依原告聲請或依職權以裁定移送於其管轄法院，民事訴訟
    法第 2條第2項、第9條第1項、第28條第1項分別定有明文。
二、經查：本件原告主張其為被告天順投資股份有限公司（下稱
    天順公司）之監察人。提起本件訴訟，訴之聲明為㈠確認天
    順公司於民國 107年5月2日董事會不成立且無效。㈡確認天
    順公司與蔡夢熊於107年5月2日至110年5月3日間關於委任董
    事長之法律關係不存在。㈢確認天順公司於 107年11月19日
    發出之長天科技股份有限公司改派法人董事通知書無效(見
    本院卷第9頁)。原告上開訴之聲明第二項係對於被告蔡夢熊
    與被告天順公司間有無董事長委任關係有所爭執，核其性質
    應屬天順公司之監察人即原告，對於同為天順公司之董事長
    即被告蔡夢熊間資格認定有所請求而涉訟，符合前揭民事訴
    訟法第9條第1項之規定，應由被告天順公司所在地即臺北市
    北投區所屬之臺灣士林地方法院為管轄法院。又原告前開訴
    之聲明第一項係以天順公司為被告，請求確認該公司之上開
    董事會不成立，依民事訴訟法第2條第2項之規定，亦應由被
    告天順公司所在地轄區法院即臺灣士林地方法院為管轄法院
    。且因原告對被告間之上開訴訟，已有共同特別審判籍，揆
    諸首開說明，縱被告蔡夢熊住於新北市新店區，非在同一管
    轄區域內而分屬本院、臺灣士林地方法院，亦無同法第20條
    前段規定之適用，是依上開說明，自應以特別審判籍之管轄
    法院，即臺灣士林地方法院為本件之管轄法院，是本件應依
    職權移送至臺灣士林地方法院管轄。
三、依首開法條，裁定如主文。
中　　華　　民　　國　　110 　年　　6 　　月　　30　　日
                  民事第二庭    法  官  林禎瑩
以上正本係照原本作成。
如不服本裁定應於送達後10日內向本院提出抗告狀，並繳納抗告
費新臺幣1,000元。
中　　華　　民　　國　　110 　年　　6 　　月　　30　　日
                                書記官  鄭玉佩